臺灣彰化地方法院刑事判決　　　　　　　　　　　　　九十一年度訴字第二四號
　　公　訴　人　臺灣彰化地方法院檢察署檢察官
　　被　　　告　丙○○
右列被告因搶奪等案件，經檢察官提起公訴（九十一年度偵字第四０五號）及檢察官
移送併辦（九十一年度偵字第九八二號、第一四九七號），本院判決如左：
    主      文
丙○○連續竊盜，處有期徒刑壹年拾月；又連續意圖為自己不法之所有，而搶奪他人
之動產，處有期徒刑年。應執行有期徒刑肆年捌月。
    事      實
一、丙○○基於意圖為自己不法所有之概括犯意，連續於如附表一所示之時、地，以
    附表一所示之方式，竊取午○○、辰○○、洪泰森、酉○○、寅○○○、申○○
    、辛○○、陳可方、戌○○及未○所有如附表一所示之皮包、機車，得手後供己
    使用。
二、丙○○另基於意圖為自己不法所有之概括犯意，連續於如附表二所示之時、地，
    以如附表二所示之方式，乘如附表二所示在路上行走之被害人癸○○、乙○○、
    庚○○、壬○○、蘇佩如、角麗晶、丁○○、子○○、甲○○、巳○○、己○○
    、丑○○等人不備之際，搶奪被害人癸○○等人所攜帶之皮包或紙袋（所搶財物
    詳如附表二），得手後即騎機車加速逃逸，得手後，除將現金及部分行動電話留
    供己用外，其餘證件等其認為無價值之物則丟棄。嗣於九十一年一月十一日凌晨
    零時十分許，警方在彰化縣員林鎮○○路○段浮圳南巷一０三號前，發現丙○○
    持有甲○○遭搶之行動電話一支（附表二編號九），始循線查悉上情。
三、案經彰化縣警察局員林分局報請台灣彰化地方法院檢察署檢察官偵查起訴及檢察
    官移送併辦（九十一年度偵字第九八二號、第一四九七號）。
    理      由
一、訊據被告丙○○對於右揭事實坦承不諱，核與被害人午○○、辰○○、洪泰森之
    子戊○○、酉○○、寅○○○、申○○、辛○○、陳可方之父卯○○、戌○○、
    未○、癸○○、乙○○、庚○○、壬○○、蘇佩如、角麗晶、丁○○、子○○、
    甲○○、巳○○、己○○、丑○○等人指述情節相符，並經證人張光輝證述明確
    ，復有查詢車輛認可資料、贓物認領保管單、照片等在卷可稽，是以本件事證已
    臻明確，被告犯行均堪認定。
二、核被告就附表一所為，均係犯刑法第三百二十條第一項之竊盜罪；就附表二所為
    ，均係犯同法第三百二十五條第一項之搶奪罪。被告先後十次竊盜犯行、十二次
    搶奪犯行，時間各自緊接，犯罪構成要件相同，顯均係基於概括之犯意反覆為之
    ，均各應依連續犯分別論以一刑法第三百二十條第一項竊盜罪、第三百二十五條
    第一項之搶奪罪，並均依法加重其刑。又查被告係就附表一編號一至十所示事實
    有連續竊盜之犯行，而公訴人僅就被告如附表一編號一至五所示竊盜犯行提起公
    訴，右揭犯罪事實附表一編號六至十所示未經起訴之部分，與檢察官起訴竊盜之
    部分，被告係基於概括之犯意而為之，具有連續犯之關係，屬裁判上之一罪，其
    一部起訴之效力及於全部，故本院自得併予審究；又被告係就附表二編號一至十
    二所示事實有連續搶奪之犯行，而公訴人僅就被告如附表二編號一至九所示搶奪
    犯行提起公訴，右揭犯罪事實附表二編號八至十二所示未經起訴之部分，與檢察
    官起訴之部分，被告係基於概括之犯意而為之，具有連續犯之關係，屬裁判上之
    一罪，其一部起訴之效力及於全部，故本院自得併予審究，併此敘明。被告所犯
    上開竊盜罪、搶奪罪二罪間，犯意各別，犯罪構成要件不同，應予分論併罰。爰
    審酌被告以搶奪手段，侵害他人之財物安全，除對於被害人受侵害之際，心理、
    精神恐慌不安外，縱案件破獲後，猶然心存餘悸，經久難以平釋，自不宜輕縱，
    方能促其醒悟悛改及被告犯罪之動機、方法、手段、搶奪及竊盜之次數、所得利
    益暨犯罪後之態度等一切情狀，各量處如主文所示之刑，並定其應執行之刑，以
    示懲儆。
三、另公訴意旨略以：被告丙○○意圖為自己不法之所有，於九十年十二月底、九十
    一年一月初某日，在彰化縣員林鎮○○路旁，徒手竊取不詳人所有之諾基亞行動
    電話二支，得手後即逃逸，公訴人認與本案竊盜部分有連續犯之裁判上一罪關係
    。按犯罪事實應依證據認定之，無證據不得推定其犯罪事實，又被告之自白，不
    得作為有罪判決之唯一證據，仍應調查其他必要之證據，以察其是否與事實相符
    ，刑事訴訟法第一百五十四條、第一百五十六條第二項分別定有明文。公訴人認
    被告涉有此部分犯嫌，無非以被告之自白為其論據。惟查，本件被告所竊得之上
    開諾基亞行動電話二支查不出被害人，此業經承辦警員邱志成到庭證述在卷，是
    以上開行動電話既無法證明為他人所有遭竊之物，且查無其他證據足以佐證被告
    確涉有此部分竊盜犯行，揆諸前開規定，自難僅憑被告之自白而據為不利於被告
    之認定。是此部分犯行尚屬不能證明，原應為被告無罪之諭知，惟公訴人認此部
    分與上開業經論罪科刑之竊盜部分，具有連續犯之裁判上一罪關係，爰不另為無
    罪之諭知，附此敘明。
據上論斷，應依刑事訴訟法第二百九十九條第一項前段，刑法第三百二十條第一項、
第三百二十五條第一項、第五十六條、第五十一條第五款，罰金罰鍰提高標準條例第
一條前段，判決如主文。
中      華      民      國    九十一    年      四      月    二十六    日
                                臺灣彰化地方法院刑事第二庭
                                    法      官  石  馨  文
右正本證明與原本無異。
如不服本判決，應於判決送達後十日內，向本院提出上訴狀( 須附繕本 )。
告訴人或被害人對於判決如有不服具備理由請求檢察官上訴者，其上訴期間之計算係
以檢察官收受判決正本之日期為準。
                                    法院書記官  呂  雅  惠
中      華      民      國    九十一    年      五      月      二      日
附錄法條
刑法第三百二十條
意圖為自己或第三人不法之所有，而竊取他人之動產者，為竊盜罪，處五年以下有期
徒刑、拘役或五百元以下罰金。
意圖為自己或第三人不法利益，而竊佔他人之不動產者，依前項之規定處斷。
前二項之未遂犯罰之。
刑法第三百二十五條
意圖為自己或第三人不法之所有，而搶奪他人之動產者，處六月以上五年以下有期徒
刑。
因而致人於死者，處無期徒刑或七年以上有期徒刑，致重傷者，處三年以上十年以下
有期徒刑。
第一項之未遂犯罰之。
附表一：
┌──┬────┬────┬────┬───┬─────┬───────┐
│編號│犯罪時間│犯罪地點│犯罪行為│被害人│所竊之財物│備        註  │
│    │        │        │及方法  │      │          │              │
├──┼────┼────┼────┼───┼─────┼───────┤
│    │九十年十│員林鎮永│同右法  │申○○│車號ＫＴＰ│警方於九十年十│
│六  │二月十二│昌街八號│        │      │─一０八號│二月三十日下午│
│    │日上午七│前      │        │      │重型機車  │六時，於員林鎮│
│    │時許    │        │        │      │          │浮圳南巷尋獲。│
├──┼────┼────┼────┼───┼─────┼───────┤
│    │九十年十│員林鎮員│同右法  │辛○○│車號ＬＨＷ│被害人自行於九│
│七  │二月二十│水路四二│        │      │─六七八號│十年十二月二十│
│    │三日晚上│一巷內  │        │      │重型機車  │七日十二時四十│
│    │十一時許│        │        │      │          │分，於員林萬年│
│    │        │        │        │      │          │巷十號前尋獲。│
├──┼────┼────┼────┼───┼─────┼───────┤
│    │九十年十│員林鎮成│同右法  │陳可方│車號ＫＴＰ│警方於九十年十│
│八  │二月二十│功東路二│        │      │─一０八號│二月廿六日上午│
│    │五日晚上│九三號前│        │      │重型機車  │十一時十分，於│
│    │十一時許│        │        │      │          │員林浮圳南巷尋│
│    │        │        │        │      │          │獲。          │
├──┼────┼────┼────┼───┼─────┼───────┤
│    │九十年十│員林鎮成│同右法  │戌○○│車號ＫＶＫ│警方於九十一年│
│九  │二月二十│功東路十│        │      │─五四八號│一月九日十二時│
│    │八日凌晨│一之三號│        │      │重型機車  │，於員林鎮大同│
│    │一時許  │前      │        │      │          │路與實踐街口尋│
│    │        │        │        │      │          │獲。          │
├──┼────┼────┼────┼───┼─────┼───────┤
│    │九十一年│員林鎮三│同右法  │未○  │車號ＮＰＳ│警方於九十一年│
│十  │一月二日│民東街三│        │      │─三八０號│一月三十一日下│
│    │上午七時│十八之一│        │      │重型機車  │午二時，於員林│
│    │許      │號前    │        │      │          │鎮○○路○段二│
│    │        │        │        │      │          │七六號前尋獲。│
└──┴────┴────┴────┴───┴─────┴───────┘
┌──┬────┬────┬────┬───┬─────┬───────┐
│    │九十年十│員林鎮中│騎機車由│巳○○│皮包一個（│所竊得之前開財│
│十  │一月十五│正路與民│後搶奪被│      │內有現金新│物，除現金及行│
│    │日晚上八│族街口  │害人    │      │台幣二百五│動電話外，其餘│
│    │時許    │        │        │      │十元、信用│丟棄於路旁。  │
│    │        │        │        │      │卡、提款卡│              │
│    │        │        │        │      │、身分證、│              │
│    │        │        │        │      │汽機車駕行│              │
│    │        │        │        │      │照、健保卡│              │
│    │        │        │        │      │、行動電話│              │
│    │        │        │        │      │、印章）  │              │
├──┼────┼────┼────┼───┼─────┼───────┤
│    │九十年十│員林鎮靜│騎機車由│己○○│皮包一個（│所竊得之前開財│
│十一│二月十二│修路與博│後搶奪被│      │內有現金新│物，除現金外，│
│    │日上午七│愛街口  │害人    │      │台幣五千元│其餘丟棄。    │
│    │時三十分│        │        │      │、信用卡、│              │
│    │許      │        │        │      │提款卡、身│              │
│    │        │        │        │      │分證、汽機│              │
│    │        │        │        │      │車駕行照、│              │
│    │        │        │        │      │健保卡、印│              │
│    │        │        │        │      │章）      │              │
├──┼────┼────┼────┼───┼─────┼───────┤
│    │九十年十│員林鎮三│騎機車由│丑○○│皮包一個（│所竊得之前開財│
│十二│二月二十│民街九十│後搶奪被│      │內有現金新│物，除現金外，│
│    │七日下午│六號前  │害人    │      │台幣約五千│其餘丟棄。    │
│    │六時許  │        │        │      │元、信用卡│              │
│    │        │        │        │      │、提款卡、│              │
│    │        │        │        │      │身分證、汽│              │
│    │        │        │        │      │機車駕照、│        │
│    │        │        │        │      │存摺、印章│              │
│    │        │        │        │      │）        │              │
└──┴────┴────┴────┴───┴─────┴───────┘
